【裁判字號】    99,聲,46
【裁判日期】    990329
【裁判案由】    變換提存物
【裁判全文】
臺灣板橋地方法院民事裁定                99年度聲字第46號
聲  請  人
即  債權人  臺北縣政府
法定代理人  甲○○
代  理  人  蔡進良律師
相  對  人
即  債務人  中華國際通訊網路股份有限公司
法定代理人  乙○○
上列聲請人聲請變換提存物事件，本院裁定如下：
    主    文
本院九十七年度聲字第一八三八號裁定所命聲請人提供之擔保物
臺灣銀行板橋分行可轉讓定期存單，面額新臺幣壹仟萬元券壹張
（號碼：Ｅ○○九二五六Ａ），准予變換為等值之臺灣銀行板橋
分行可轉讓定期存單。
聲請程序費用由聲請人負擔。
    理    由
一、按供擔保之提存物或保證物，除得由當事人約定變換外，法
    院得依供擔保人之聲請，以裁定許其變換，民事訴訟法第10
    5 條第1 項定有明文。又上開訴訟費用擔保之規定，於其他
    依法令供訴訟上之擔保者準用之，此觀同法第106 條規定自
    明。
二、經查，本件聲請人於96年間向本院聲請對相對人中華國際通
    訊網路股份有限公司假扣押事件，業經本院於96年9月14 日
    以96年度裁全字第6577號裁定，准聲請人以新臺幣（下同）
    1千萬元或同額之臺灣銀行板橋分行開立之可轉讓定期存單
    ，為相對人供擔保後，得對於相對人之財產，於3千萬元之
    範圍內，予以假扣押。聲請人於96年9月27日以臺灣銀行板
    橋分行面額1千萬元之可轉讓定期存單1張（票號：E009255A
    號）向本院提存所提存，聲請人再於97年間聲請變換上揭提
    存物，經本院以97年度聲字第1838號裁定，准聲請人就上開
    提存物變換為臺灣銀行板橋分行面額1千萬元之可轉讓定期
    存單1張（票號：E009256A號），聲請人於97年10月1日向本
    院提存所提存之事實，業據聲請人提出本院96年度裁全字第
    6577號裁定影本1紙、國庫保管品收受證明書影本1紙、臺灣
    銀行板橋分行面額1千萬元之可轉讓定期存單（票號：E0092
    56A號）影本1紙為證，並依職權調閱97年度存字第3944號卷
    宗查證屬實，且有97年度存字第3944號提存書1紙、本院97
    年度聲字第1838號裁定影本1紙、96年度存字第5018號提存
    書影本1紙附卷可稽，堪信為真實。本件聲請人主張前揭提
    存物業於98年7月15日到期，並向本院聲請許其變換之擔保
    物即臺灣銀行板橋分行面額5百萬元之可轉讓定期存單2紙（
    票號：D000923B、D00092 4B號），並提出定存單影本2紙為
    證，經核與本院因97年度聲字第1838號民事裁定，許聲請人
    供擔保如主文欄所示之擔保物尚屬相當，聲請人之聲請，依
    法洵無不合，應予准許。
三、依民事訴訟法第95條、第81條第1 款，裁定如主文。
中    華    民    國    99    年    3     月    29    日
                  民事第三庭    法  官  徐玉玲
以上正本證明與原本無異
如不服本裁定應於送達後10日內向本院提出抗告狀，並應繳納抗
告裁判費新台幣1,000 元整。
中    華    民    國    99    年    3     月    29    日
                                書記官  陳靜怡

司法院資訊處製作；財團法人民間司法改革基金會備份。
